高雄高等行政法院裁定
                                       109年度訴字第97號
原　  　告　林○○
被      告　臺東縣政府
代　表　人　饒慶鈴
被      告　高雄高等行政法院

代　表　人　沈應南
被      告　臺灣省政府暨省再申訴委員會


被      告　監察院
代　表　人　陳菊
被      告　臺東縣東河鄉都蘭國民小學

代　表　人　許忠文
被      告　教育部
代　表　人　潘文忠
被      告　行政院
代　表　人　蘇貞昌
被      告　臺灣臺東地方檢察署

代　表　人　陳松吉
上列原告與被告臺東縣東河鄉都蘭國民小學等間有關教育事務事
件，提起行政訴訟，本院裁定如下：
　　主  文
原告之訴駁回。
訴訟費用由原告負擔。
　　理  由
一、按「起訴，應以訴狀表明下列各款事項，提出於行政法院為
    之：當事人。起訴之聲明。訴訟標的及其原因事實。
    訴狀內宜記載適用程序上有關事項、證據方法及其他準備言
    詞辯之事項；其經訴願程序者，並附具決定書。」「原告之
    訴，有下列各款情形之一者，行政法院應以裁定駁回之。但
    其情形可以補正者，審判長應定期間先命補正：……起訴
    不合程式或不備其他要件者。」行政訴訟法第105條、第107
    條第1項第10款分別就起訴應具備之程式及不合程式或不備
    其他要件之法律效果定有明文。是以，原告如就數行政機關
    所為行政處分不服，提起訴訟請求撤銷，或請求各機關依其
    申請作成一定內容之行政處分，即應具體指明其不服之各行
    政機關所為行政處分的內容（包括機關名稱、日期、文號及
    函文的內容），始能特定程序標的並其審理之範圍，以便各
    被告防禦及答辯，此為起訴應具備之程式。
二、原告前對被告臺東縣東河鄉都蘭國民小學等提起行政訴訟，
    其起訴狀雖表明被告為臺東縣東河鄉都蘭國民小學、臺東縣
    政府、高雄高等行政法院、臺灣省政府暨省再申訴委員會、
    監察院、教育部、行政院、臺灣臺東地方檢察署等8個機關
    ，惟歷次訴之聲明卻記載：壹、109年4月6日行政訴訟起訴
    狀之訴之聲明為：〔一、依法究查109.3.17該當涉案瀆職罪
    人等,以正吏治、依法還權於民以立威信。二、相繫相屬行
    政考核/行政處分之評議暨判決均應予撤銷。三、陳請地檢
    署重啟調查新證據出之不正考核/違法行政處分相屬案卷，
    以究辦/嚴懲類同不堪教化之刑事不法。四、國家級「調查
    報告」之產出，從無至有，「陳情人」一無所知/不調不查/
    片面取證/枉法欺民之監察院調查報告應予撤銷與相對補償
    。五、重啟調查都蘭國小/臺東縣政府於109.3.7送達被告處
    之相關不實登錄文書，以還我考核相繫102學年度聘書；完
    成101-102年資購買；補發「未竟足額」之補薪、值日費暨
    誤餐費；結算午餐費；住宿保證金問題釐清；被告都蘭國小
    應返還上揭違法苛扣抑留拒不發放款項所滋生之所有不當得
    利……。六、訴訟費用由被告負擔；相對權益受損部分計息
    求償。七、請求為所列被告長年頻密寬赦被告都蘭國小全面
    彌封黑箱暗室違法行政處分關鍵卷證「不堪教化無悔意之累
    犯」、真實惡意之加害，原告歷年為其不正考核/記過/解聘
    /資遣等違法無效行政處分所困、所累、所辱，痛不欲生，
    致生榮譽/家庭/健康/學業/經濟/金融信用/身心凌虐等損害
    ，課以加重賠償之給予，以為撫慰。（以上參本院卷1第14
    頁）〕；貳、原告109年5月6日行政訴訟起訴狀之訴之聲明
    為：〔一、謹以刑事訴訟法第241條請求依法究查109.3.17
    臺東縣政府教育處該當涉案瀆職罪人等，以正吏治、依法還
    權於民以立威信。二、相繫相屬行政考核/行政處分之評議
    暨判決均應予撤銷，還我教職。三、陳請臺東地檢署速行偵
    查迄未開庭105.7.29郵寄諸案卷/108.5.3親送169頁厚本卷
    證……重啟調查新證據出之不正考核/違法行政處分相屬等
    未竟案卷，以究辦/嚴懲類同不堪教化之刑事不法。四、國
    家級「調查報告」之產出，從無至有，「陳情人」一無所知
    /不調不查/片面取證/枉法欺民之監察院調查報告應予撤銷
    與相對補償，並請求調卷歷年陳報監察院全卷（含請調臺東
    縣民信箱事宜），以資徹查功過。五、重啟調查都蘭國小 /
    臺東縣政府於109.3.7送達被告處之相關不實登錄文書，以
    還我考核相繫102學年度聘書；完成101-102年資購買；補發
    「未竟足額」之補薪、值日費暨誤餐費；結算午餐費；住宿
    保證金問題釐清；被告都蘭國小應返還上揭違法苛扣抑留拒
    不發放款項所滋生之所有不當得利……。六、訴訟費用由被
    告負擔；相對權益受損部分計息求償。七、請求為所列被告
    長年頻密寬赦被告都蘭國小全面彌封黑箱暗室違法行政處分
    關鍵卷證「不堪教化無悔意之累犯」、真實惡意之加害，原
    告歷年為其不正考核/記過/解聘/資遣等違法無效行政處分
    所困、所累、所辱，痛不欲生，致生榮譽/家庭/健康/學業/
    經濟/金融信用/身心凌虐等損害，課以加重賠償之給予，以
    為撫慰--還我正常人生及教育懷抱；還我慈愛母親--以成立
    文教基金會獎勵樂在作育/認真批改作業，並落實學子錯字
    錯答之追蹤與指導之教師以及勤學守規/用書寫作業（習作
    ），願意努力完成錯誤書寫之訂正諸學子為宗旨，是告慰母
    志，並時刻惕厲都蘭國小/臺東縣政府當年狹怨報復以捏誣
    偽證公報私仇之錯誤，期其戒之在慎/奉公守法於未來，俾
    免重蹈「劣幣逐良幣」之覆轍！（以上參本院卷1第190頁）
    〕；叁、原告109年6月22日行政訴訟起訴狀之訴之聲明為：
    〔一、不利益人民行政處分，最小傷害為原則。當正當民權
    受阻無援—無法經申訴/再申訴/訴願程序正當程序推進而逕
    付行政訴訟，應有不得不之隱情與情非得已之苦衷，合先敘
    明；詳情容補（稟）—請求行政法院同體困境、依法判決。
    二、被告不問事實，逕予沒收原告民權法益，意圖違法封鎖
    原告所有行政救濟--訴請法官依其權責命被告撤除不實登錄
    /苛虐戮辱/怠忽職守不利益作為等侵權瀆職文書，以還我行
    政正義與正當權（依法合理開放閱卷/行使正當救濟權）。
    三、公權力機關尸位素餐：圖謀私便，逕予枉法欺民/侵權
    辱譽之限制與傷害，不法瀆職也。請求還我救濟權、重啟行
    政/司法之調查，併課予精神撫慰/損害賠償。四、承上，違
    背法令不正考核暨行政分不應予維持；請求正視「行政霸凌
    」弊害，撤銷歷年不利益違法行政處分及不正考核（詳卷）
    ，以恢復原狀：復我教職、還我正常人生、健康與清譽、補
    我薪資、償未竟之所得、今（金）融信用與累年積欠……。
    五、監察院章仁香委員/楊美鈴委員不實登錄/片面誣偽其「
    調查報告」。時將3年，不睬不理原告負重道遠親臨監察院
    陳報、廣發MAIL陳報、存證信函、面稟監委於例巡等……侵
    權違法「調查報告」應予撤銷與相對補償（致歉/連帶賠償
    ）。六、重啟調查都蘭國小於109.3.7送達被告處之相閞不
    實登錄文書，以還我考核相繫102學年度聘書；完成101-102
    年資購買；補發「未竟足額」之補薪、值日費暨誤餐費；結
    算午餐費；住宿保證金問題釐清；被告都蘭國小應返還上揭
    違法苛扣抑留/拒不發放諸款項及其所滋生金融信用之傷害
    及所有不當利（即原告原所應得及所耗損利息）……。七、
    訴訟費用由被告負擔；相對權益受損部分（都蘭國小會核）
    計息求償。八、被告群還我慈愛母親，以加害個體之集資成
    立文教基金會。九、倘都蘭國小、臺東縣政府、臺灣省政府
    、教育部、監察院、高雄高等行政法院猶不認劣幣逐良幣之
    傷害，若沉冤積弊猶不得正義昭雪於今，他年撥亂反正日，
    請求加重罰則求償，附加四大報道歉連環載。（以上參本院
    卷1第411頁）〕；肆、原告109年11月13日行政訴訟補正訴
    之聲明為：〔一、被告對於原告教師正當權益，應依法准予
    所請、據理作成不枉法侵權或瀆濫欺民，且符合正常人類其
    力所能及之便民措施或非屬違法無效之行政處分（略如補充
    事實與理由一）。二、下揭處分應予撤銷：(一)103訴483案
    判決及其項下申訴、再申訴、訴願決定及原處分均撤銷。⑴
    103.4.21資遣處分；⑵97考核案；⑶98考核案；⑷100考核
    案；⑸92、93、96考核案（103訴案之請求再開庭）。(二)
    105訴319案判決及其項下102丙等考核申訴、再申訴、訴願
    決定及原處分。(三)106訴397案判決及其項下101丙等考核
    申訴、再申訴、訴願決定及原處分。(四)高高行109訴65裁
    定、108訴499裁定。(五)都蘭國小109.3.7不附公文之不實
    登錄諸權益相關文書權益爭執。(六)請命臺東縣撤銷該府行
    法字第1090169692號函、訴願108017案、諸不實登錄公文暨
    函答縣民信箱件以「經查本縣不適任教師OOO……。」等與
    案情風馬牛不相及之所有喪權辱譽不正誣偽之詞依法正常回
    歸訴願機制。(七)庶幾殊途同歸教育部訴願書：⑴臺教法(
    三)字第1070191094號；⑵臺教法(三)字第1080021637號；
    ⑶臺教法(三)字第1080033816號；⑷臺教法(三)字第108009
    2485號；⑸臺教法(三)字第1080185926號；⑹臺教法(三)字
    第1090067148號；⑺臺教法(三)字第1090116944號；⑻臺教
    法(三)字第1090074952號(八)監察院106年度調查報告、同
    案訴願書及歷年具證陳報申冤案覆文。(九)臺北地檢署之於
    監察院調查報告案。(十)臺東地檢署及未竟登錄之歷年不利
    益裁決（請求調取）。三、訴訟費用由被告負擔。（以上參
    本院卷2第89頁）」等語，不惟聲明內容反復變更，並且沒
    有依照行政訴訟法第105條的規定表明其請求撤銷各別被告
    即臺東縣東河鄉都蘭國民小學、臺東縣政府、高雄高等行政
    法院、臺灣省政府暨省再申訴委員會、監察院、教育部、行
    政院、臺灣臺東地方檢察署等8個機關的原處分是指哪個行
    政處分（包括機關名稱、日期、文號及函文的內容），或請
    求各機關依其申請作成一定內容之行政處分究為？因此無從
    特定程序標的，致本案無從進行實質審理。本院遂於110年9
    月7日以109年度訴字第97號裁定命原告於14日內，應另提出
    補正符合行政訴訟法第105條之具有一定內涵、目標及使法
    院清楚足以辨識之聲明，以利案件之進行。該裁定已於9月
    14日送達原告收受，此有送達證書附卷可稽。原告逾期迄未
    補正，其起訴程式於法不合，應予駁回。
三、結論：本件原告之訴不合法。
中　　華　　民　　國　　110　 年　　10　　月　　12　　日
            高雄高等行政法院第一庭
                        審判長法官　蘇　秋　津
                              法官　孫　國　禎
                              法官　邱　政　強
以上正本係照原本作成。
如不服本裁定，應於裁定送達後10日內以書狀敘明理由，經本院
向最高行政法院提出抗告（須按對造人數附具繕本）。
中　　華　　民　　國　　110　 年　　10　　月　　12　　日

　　　　　　　　　　　　  　書記官  黃　玉　幸